【裁判字號】    97,交聲,1065
【裁判日期】    970701
【裁判案由】    違反道路交通管理處罰條例聲明異議
【裁判全文】
臺灣桃園地方法院交通事件裁定        97年度交聲字第1065號
原處分機關  交通部公路總局新竹區監理所中壢監理站
異  議  人
即受處分人  甲○○
上列受處分人因違反道路交通管理處罰條例案件，不服原處分機
關交通部公路總局新竹區監理所中壢監理站中華民國97年6 月10
日壢監裁字第裁53-ZHA094711號裁決之處分，聲明異議，本院裁
定如下：
    主  文
異議駁回。
    理  由
一、原處分意旨略以：異議人即受處分人甲○○於民國九十六年
    十二月十五日下午二時四十二分許，駕駛七七二五—ＪＵ號
    自用小客車，以時速一百三十一公里之速度，行經國道三號
    高速公路北向二百八十四點一公里處，超過該處限速（一百
    一十公里）達二十一公里，而未逾四十公里，因依道路交通
    管理處罰條例第三十三條第一項第一款、第六十三條第一項
    第一款等規定，裁處異議人罰鍰新臺幣（下同）三千五百元
    ，並記違規點數一點等語。
二、異議意旨略以：異議人遭警方舉發違規之地點，係在國道三
    號高速公路北上二百八十四點一公里處，然警方係在北上二
    百八十四點六公里處之路側設立「前有測速照相」之告示牌
    ，並未詳細標明測速照相之地點，不符合道路交通管理處罰
    條例第七條之二之規定，其採證不合法，不能作為認定異議
    人違規之依據，為此聲明異議云云。
三、經查：
（一）異議人駕駛七七二五—ＪＵ號自用小客車，於九十六年十
      二月十五日下午二時四十二分許，行經限速每小時一百一
      十公里之國道三號高速公路北上二百八十四點一公里處時
      ，經雷達（射）測速器測定其行速為每小時一百三十一公
      里，超速二十一公里，未逾四十公里，而在上開地點前之
      北上二百八十四點六公里處，並有警方設置在路邊之「前
      有測速照相」告示牌等事實，為異議人所不爭執，並有警
      員採證之照片一張、內政部警政署國道公路警察局第八警
      察隊九十七年四月二十二日公警八交字第０九七０八七０
      九０七號函暨所附告示牌設置照片一張附卷可稽。又攝得
      異議人前開超速照片之雷達（射）測速器，係於車輛駛入
      其偵測範圍即自動偵測，測獲違規超速車輛時即自動照相
      ，其誤差值及精準度均在度量衡器實施規範檢測範圍內，
      每年皆送檢驗並均通過經濟部標準檢驗局檢定合格，最近
      一次檢定日期為九十六年九月十五日，有效期限至九十七
      年九月三十日、檢定合格單號碼為ＭＯＧＡ000000
      0Ａ，Ｂ之事實，則有內政部警政署國道公路警察局第八
      警察隊九十七年二月十五日公警交八字第０九七０八七０
      三一七號函暨所附本件雷射測速儀檢定合格證書一份在卷
      可考，其測速之正確性並無可疑。綜上，異議人前揭在高
      速公路上超速行車之違規事實，已可認定。
（二）異議人雖以前詞置辯，惟按，依道路交通管理處罰條例第
      七條之二第三項規定，對於行車速度超過規定之最高速限
      之違規行為，採用固定或非固定式科學儀器取得證據資料
      證明者，於高速公路須至少於三百公尺前，明顯標示之，
      由文義而言，顯然上開條文僅在規定標示所在與測速器設
      置地點兩處之相對距離不得少於三百公尺，其標示並應明
      顯而已，而測速照相之本意，係在藉此嚇阻超速之違規行
      為，間接減少交通事故發生之機會，並非單純要求駕駛人
      在測速地點前後依限行駛，是故，如將上揭條文強解為標
      示內容應明示清楚測速器所在位置，無異要求警方明確告
      知在何處對駕駛人照相測速，顯與前述測速照相之本旨不
      符，反而變相限制警員選擇測速所在地點之裁量權限，應
      無可取。而查，本件測速地點在國道三號高速公路北上二
      百八十四點一公里處，在其前方即北上二百八十四點六公
      里處則設置有「前有測速照相」之告示牌，此見前述，兩
      者相距有五百公尺，亦不能認為過遠，而由卷附告示牌設
      置之現場照片觀察，該告示牌所在位置亦無難以觀察之情
      形，其標示內容「前有測速照相」等語句亦堪稱清楚，準
      此，應認上開告示牌之設置，已合於前引道路交通管理處
      罰條例第七條之二第三項規定，其採證所得，並無不可採
      為證據之理。異議人所辯；本件告示牌之設置違反上開處
      罰規定云云，無非卸責之詞，並無可採。
（三）綜上，本件事證明確，異議人之違規事實已堪認定，應依
      法裁罰。
四、按汽車行駛於高速公路、快速公路或設站管制之道路，不遵
    使用限制、禁止、行車管制及管理事項之管制規則，而有行
    車速度超過規定之最高速限或低於規定之最低速限者，處汽
    車駕駛人新臺幣三千元以上六千元以下罰鍰；前開情形，並
    應記汽車駕駛人違規點數一點，道路交通管理處罰條例第三
    十三條第一項第一款、第六十三條第一項第一款分別定有明
    文。經查，異議人確有在高速公路上行車，超速二十一公里
    以上未逾四十公里之違規事實，已見前述，自應適用上開處
    罰規定處罰。原處分機關因依前述道路交通管理處罰條例第
    三十三條第一項第一款規定，裁處異議人罰鍰三百五百元，
    並依同條例第六十三條第一項第一款規定，記異議人違規點
    數一點，經核並無不合。異議人以本件警員採證違法為由，
    向本院聲明異議，為無理由，應予駁回，爰裁定如主文。
據上論斷，應依道路交通案件處理辦法第十九條，裁定如主文。
中    華    民    國    97    年    7     月    1     日
                    交通法庭  法  官  陳彥宏
以上正本證明與原本無異。
如不服本裁定，應於送達後5 日內，向本院提出抗告狀。
                              書記官  翁其良
中    華    民    國    97    年    7     月    8     日


司法院資訊處製作；財團法人民間司法改革基金會備份。
